【裁判字號】    95,易,2211
【裁判日期】    951229
【裁判案由】    毒品危害防制條例
【裁判全文】
臺灣高雄地方法院刑事判決              95年度易字第2211號
公  訴  人  臺灣高雄地方法院檢察署檢察官
被      告  乙○○
                    （現在臺灣高雄看守所另案羈押中）
上列被告因違反毒品危害防制條例案件，經檢察官提起公訴（95
年度毒偵字第7124號），嗣因被告就被訴事實為有罪之陳述，本
院並聽取當事人之意見後，改依簡式審判程序進行，判決如下：
    主  文
乙○○施用第二級毒品，累犯，處有期徒刑參月，如易科罰金，
以新臺幣壹仟元折算壹日。扣案之玻璃燈泡吸食器壹個沒收。
    事  實
一、乙○○曾犯竊盜罪，經臺灣高雄地方法院於民國94年3 月31
    日以93年度易字第1887號判決處有期徒刑7 月確定，於95年
    4 月2 日縮短刑期執行完畢。另因施用毒品案件，經臺灣高
    雄地方法院以94年度毒聲字第672 號裁定令入勒戒所觀察、
    勒戒後，認無繼續施用毒品傾向，於94年7 月1 日釋放出所
    ，並經臺灣高雄地方法院檢察署檢察官以94年度毒偵緝字第
    363 、364 號為不起訴處分確定。詎猶不知戒絕毒癮，竟基
    於施用第二級毒品甲基安非他命之集合犯意，於觀察、勒戒
    執行完畢釋放後5 年內之95年7 月27日約晚間8 時許起至95
    年7 月29日凌晨1 時許止，在高雄縣鳳山市○○路友人住處
    ，以玻璃球燒烤後吸食之方式施用第二級毒品甲基安非他命
    3 、4 次。嗣於95年7 月29日7 時50分許，在高雄縣鳳山市
    ○○路○ 段75號1 樓建國新城管理室，因另案為警查獲，並
    扣得玻璃燈泡吸食器1 個，經警採尿送驗，結果呈現甲基安
    非他命陽性反應，始悉上情。
二、案經高雄縣政府警察局鳳山分局移請臺灣高雄地方法院檢察
    署檢察官偵查起訴。
    理  由
壹、程序方面：
    按本件被告乙○○所犯係死刑、無期徒刑、最輕本刑為三年
    以上有期徒刑以外之罪，其於準備程序就前揭被訴事實為有
    罪之陳述，經受命法官告知簡式審判程序之旨，並聽取其與
    公訴人之意見後，本院認無不得或不宜改依簡式審判程序進
    行之處，爰依刑事訴訟法第二百七十三條之一第一項、第二
    百八十四條之一，裁定本件由受命法官獨任進行簡式審判程
    序，合先敘明。
貳、實體方面：
一、訊據被告乙○○對於上揭犯罪事實坦承不諱，且被告為警查
    獲時於95年7 月29日所採集之尿液送驗結果，確係呈甲基安
    非他命陽性反應，此有臺灣檢驗科技股份有限公司KＺ000000
    000000號濫用藥物尿液檢驗報告及尿液採集編號對照表在卷
    可稽，次查，(1)甲基安非他命經口服投與後，約百分之七十
    於二十四小時內可自尿液中排出，而尿液內含甲基安非他命
    成分之檢出，與投與安非他命的量、個人體質、檢驗儀器之
    精密度有關，通常採尿化驗是否呈陽性反應，應以投與後二
    十四小時內所採者為宜，此有行政院衛生署藥物食品檢驗局
    （八○）藥檢壹字第四五二九號函可查。(2)前揭尿液檢驗報
    告均載明係以ＧＣ／ＭＳ（即氣相層析質譜儀分析法）方法
    檢驗，而該方法之原理係檢品經氣化後，通過層析管分離純
    化，再將純化後之成分循序送入質譜儀做個別鑑定。因質譜
    儀所測定之圖譜，在化學上被公認具有指紋特性，故可據以
    完全判定該檢品係為何種化合物。職是，台北榮民總醫院即
    認為「若以氣相層析質譜儀（ＧＣ／ＭＳ）作藥物及其代謝
    產物之定性及定量分析，幾乎不會有偽陽性反應產生」，此
    經該院83年4 月7 日以83北總內字第3059號函示明確。此外
    復有扣押筆錄、扣押物品目錄表、照片在卷可憑，並有扣案
    玻璃燈泡型吸食器可佐，本件被告自白核與事實相符，洵堪
    採信。
二、查被告因施用毒品案件，經臺灣高雄地方法院以94年度毒聲
    字第672 號裁定令入勒戒所觀察、勒戒後，認無繼續施用毒
    品傾向，於94年7 月1 日釋放出所，並經臺灣高雄地方法院
    檢察署檢察官以94年度毒偵緝字第363 、364 號為不起訴處
    分確定之事實，有本院被告院內索引卡紀錄表、臺灣高等法
    院被告全國前案紀錄表、臺灣高雄地方法院檢察署刑案資料
    查註紀錄表各乙份在卷可按。是被告於觀察、勒戒執行完畢
    釋放後5 年內再犯本件施用毒品犯行，事證明確，應依法論
    科。
三、按甲基安非他命屬毒品危害防制條例第2 條第2 項第2 款所
    規定之第二級毒品，核被告所為，係犯毒品危害防制條例第
    10條第2 項施用第二級毒品罪。被告持有第二級毒品，復進
    而施用，其持有毒品之低度行為，應為施用第二級毒品之高
    度行為所吸收，不另論罪。被告多次施用第二級毒品甲基安
    非他命犯行之性質具有成癮性、濫用性之反覆延續特質，參
    酌最高法院95年度台上字第1079號判決揭示「刑事法若干犯
    罪行為態樣，本質上原具有反覆、延續實行之特徵，立法時
    既予特別歸類，定為犯罪構成要件之行為要素，則行為人基
    於概括之犯意，在密切接近之一定時、地持續實行之複次行
    為，倘依社會通念，於客觀上認為符合一個反覆、延續性之
    行為觀念者，於刑法評價上，即應僅成立一罪。學理上所稱
    「集合犯」之職業性、營業性或收集性等具有重複特質之犯
    罪均屬之，例如經營、從事業務、收集、販賣、製造、散布
    等行為概念者是」之意旨，是本院認施用毒品行為係本質上
    具有反覆、延續實行之特徵予特別歸類而定為犯罪構成要件
    之行為要素，且依社會通念於客觀上認為符合一個反覆、延
    續性之行為觀念，應僅成立集合犯之一罪實行。再查被告前
    因竊盜罪，經臺灣高雄地方法院於94年3 月31日以93年度易
    字第1887號判決處有期徒刑7 月確定，於95年4 月2 日縮短
    刑期執行完畢等情，有本院被告院內索引卡紀錄表、臺灣高
    等法院被告全國前案紀錄表、臺灣高雄地方法院檢察署刑案
    資料查註紀錄表各乙份在卷可按，其受有期徒刑之執行完畢
    ，5 年以內因故意再犯本件有期徒刑以上之罪，為累犯，應
    依刑法第47條第1項規定加重其刑。
三、爰審酌被告施用毒品，足以戕害其身心，滋生其他犯罪，惡
    化治安，嚴重損及公益，且被告前曾犯施用毒品，甫經觀察
    勒戒，竟再為本件施用毒品犯行，顯見其不思悔改，自制力
    亦顯不佳；惟念及被告犯後坦承犯行，態度良好，且其施用
    毒品行為於本質上係屬自我戕害行為，反社會性之程度應屬
    較低等一切情狀，酌情量處如主文所示之刑，並審酌本件犯
    罪情節及被告經濟狀況屬勉持等情，諭知易科罰金之折算標
    準。又扣案之玻璃燈泡吸食器1 個，為被告所有供犯罪所用
    之物，業據被告供承在卷，應依刑法第38條第1 項第2 款宣
    告沒收之。
據上論斷，應依刑事訴訟法第273條之1第1項、第284 條之1、第
299 條第1 項前段，毒品危害防制條例第10條第2 項，刑法第11
條、第47條第1 項、第41條第1 項前段、第38條第1 項第2 款，
判決如主文。
本案經檢察官甲○○到庭執行職務。
中    華    民    國    95    年    12    月    29    日
                  刑事第十一庭  法  官  吳金芳
以上正本證明與原本無異。
如不服本判決，應於收受送達後10日內，向本院提出上訴書狀。
中    華    民    國    95    年    12    月  29      日
                                書記官  劉音利
附錄本判決論罪之法條：
毒品危害防制條例第10條第2項
施用第二級毒品者，處三年以下有期徒刑。


司法院資訊處製作；財團法人民間司法改革基金會備份。
